臺灣桃園地方法院交通事件裁定　　　　　　　　　　九十三年度交聲字第四八五號
　　異　議　人
　　即受處分人　甲○○　男　三.
　　原處分機關　交通部公路總局新竹區監理所中壢監理站
右列受處分人因違反道路交通管理處罰條例案件，對於交通部公路總局新竹區監理所
中壢監理站於民國九十三年九月十七日所為之壢監裁字第五三—Ｄ一Ａ一五三八二九
號裁決不服，聲明異議，本院裁定如左：
      主    文
異議駁回。
      理    由
一、異議意旨略以：異議人甲○○於民國九十三年八月三日凌晨與友人在桃園縣龍潭
    鄉「喜悅ＫＴＶ」飲酒後，不勝酒力，遂由該ＫＴＶ副理駕駛異議人之車牌號碼
    Ｗ２—九五二九自用小客車搭載異議人及ＫＴＶ總經理一同離去。副理先將總經
    理送回住處，續駕車搭載異議人返家，惟車行至桃園縣平鎮市臺六十六線平面道
    路與中豐路口，異議人為免增添副理麻煩，要求在路旁小睡片刻等待酒醒，副理
    乃自行轉搭計程車離去。詎同日清晨六時四十分許時，員警因好奇趨前查看，將
    異議人喚醒後，要求將車輛移至旁邊加油站內，異議人知道不能酒後駕車，請員
    警代請拖吊車處理，卻因此被硬扣酒駕罪名云云。
二、按汽車駕駛人飲用酒類或其他類似物後其吐氣所含酒精濃度超過每公升○‧二五
    毫克或血液中酒精濃度超過百分之○‧○五以上者，不得駕車；汽車駕駛人，駕
    駛汽車經測試檢定酒精濃度超過規定標準者，處新臺幣（下同）一萬五千元以上
    六萬元以下罰鍰，並當場移置保管其車輛及吊扣其駕駛執照一年，道路交通安全
    規則第一百十四條第一項第二款、道路交通管理處罰條例三十五條第一項第一款
    分別定有明文。
三、訊據異議人固坦承飲酒之事實，惟否認有駕車情事，辯稱其車輛是由「喜悅ＫＴ
    Ｖ」之副理所駕駛，副理離去後，其即在車上睡覺云云。惟查：
（一）異議人為警查獲之相關過程，業經證人即桃園縣政府警察局平鎮分局員警林茂
      全到院證述：「在中豐路及臺六十六線的平面道路，我們每天早上都有請員警
      去指揮交通，當天我是擔任巡邏，我同事通報我說現場有人酒醉駕車，在道路
      中睡覺，現場是直行有三線道，右轉有一線道，異議人當時是睡在右轉的車道
      上。異議人的車是停在整個車道的正中間，別的車都沒有辦法轉，當時我們到
      現場後請異議人到我們派出所來做酒精測試，一測之後，酒精濃度超過標準，
      異議人在派出所也說之前他也遇到過類似的情形，當時他說他用申訴的方式可
      以不用處罰，在派出所都不配合製作筆錄，並且拒絕回答，後來到了中午十二
      點左右，因為他拒絕回答，我們請示檢察官之後，檢察官請我們解送地檢署，
      後來我們再問他是否願意製作筆錄，他說願意，這時他才坦承他在龍潭鄉喝完
      酒之後，送朋友到龍潭的百年大鎮，他自己要回家，不知道怎麼將車開到了現
      場，他說他開累了就在當地停車睡覺。我們當時也有問他是否有同行的有人幫
      他開車？他回答沒有，只有他一個人」、「：：：異議人在路中間被取締的時
      候，是因為有民眾的車在等紅綠燈，一直按喇叭，所以才會有員警來處理，並
      不是如異議人所稱的在路邊睡覺」等語綦詳，而被告為警查獲時，測得呼氣酒
      精濃度達每公升零點六八毫克，復有異議人吐氣所含酒精濃度測試表附卷可稽
      。此外，由卷附之查獲地點現場圖、現場照片，亦足證明異議人為警查獲時車
      輛之停放地點非妥適之停車之處（詳如後述），益徵可知異議人於飲酒後已欠
      缺正常駕駛者合宜之判斷力，有任意停放車輛之行為。是異議人酒後駕車之事
      證明確。
（二）異議人雖以前詞置辯，惟其於警局對於所詢是否有同行之人時，業已供承：「
      有喜悅ＫＴＶ農副理一人，因農副理家居於龍潭鄉百年大鎮社區，先將他送回
      家後，我即一人開車返家」等語明確，嗣異議人移送臺灣桃園地方法院檢察署
      偵訊後，異議人對於檢察官訊問有無駕車之問題，亦表示「我從龍潭的喜悅Ｋ
      ＴＶ一直到該ＫＴＶ副理所居住之百年大鎮○段路我不記得是由誰開車，後來
      在百年大鎮該副理下車後應該是我駕駛，一直到被查獲地點，我的確有喝酒駕
      車的情形」等語無誤（見臺灣桃園地方法院檢察署九十三年度偵字第一二七九
      八號偵查卷第十、二八頁），業經本院調取上開偵查卷核閱無訛，核與證人林
      茂全所證相符，而與異議人己身辯詞前後不一。異議人雖表示其於警詢時係因
      「中午才剛清醒過來，所以我不知道我是如何回答的」、偵訊時係因「因為我
      已經被關整天了，我想要回家」云云，然其於警詢、偵訊時之說詞一致，所述
      內容亦非他人得任意杜撰，參以異議人自承高中畢業，並非無智識之人，其於
      偵訊時，復表示其於警詢時所以不願答話，係行使緘默權（見上開偵查卷第二
      八頁），顯具備一定法律常識，上開不利於己之供述，實難認有何不實之處。
      另異議人被查獲之地點，係在右轉專用道上，僅得供一車行駛，任意停車將明
      顯影響其他用路人之通行，有前開現場圖、現場照片在卷可稽，由現場照片所
      示，該處並非市集，凌晨時分應不易攔得計程車，倘異議人所稱副理原有送異
      議人返家之貼心，事後卻將車輛停放該處，並攔計程車自行離去，實與常理不
      符。況倘異議人如其所述，係迄中午才清醒，何以為警查獲時卻已換位至駕駛
      座上？異議人所辯，均係卸責之詞，不足採信。
四、綜上，異議人駕駛汽車經測試檢定酒精濃度超過規定標準之事實甚為明確，本院
    刑事庭就異議人上開行為，亦同此認定，並科異議人罰金（銀元）一萬五千元，
    有本院九十三年壢交簡第一三七三號刑事簡易判決在卷足參。原處分機關以異議
    人酒精濃度超過規定標準（吐氣所含酒精濃度超過每公升○‧五五毫克），依道
    路交通管理處罰條例三十五條第一項第一款之規定，處異議人罰鍰四萬九千五百
    元，並吊扣其駕駛執照十二個月，核無違誤，異議人為本件異議，指摘原處分不
    當，並無理由，應予駁回。
五、依道路交通管理處罰條例第八十七條第二項、道路交通案件處理辦法第十九條，
    裁定如主文。
中　　　華　　　民　　　國　　九十三　　年　　 十二 　　月　　二十七　　日
                                  臺灣桃園地方法院交通法庭
                                        法  官    許炎灶
右正本證明與原本無異。
如不服本裁定，應於裁定送達後五日內向本院提出抗告狀。
                                        書記官    文巧雲
中　　　華　　　民　　　國　　九十三　　年　　 十二 　　月　　二十七　　日
